【裁判字號】    99,審易,680
【裁判日期】    991130
【裁判案由】    贓物等
【裁判全文】
臺灣新竹地方法院刑事判決             99年度審易字第680號
公  訴  人  臺灣新竹地方法院檢察署檢察官
被      告  鄭文進
上列被告因贓物等案件，經檢察官提起公訴（99年度偵字第4086
號），本院依簡式審判程序判決如下：
    主  文
鄭文進犯攜帶兇器踰越安全設備竊盜罪，累犯，處有期徒刑捌月
；又犯攜帶兇器竊盜罪，累犯，處有期徒刑捌月；又犯攜帶兇器
竊盜罪，累犯，處有期徒刑捌月；又犯攜帶兇器竊盜罪，累犯，
處有期徒刑捌月；又犯故買贓物罪，累犯，處有期徒刑月。應
執行有期徒刑壹年陸月。
    事  實
一、鄭文進前曾於民國88年間因違反毒品危害防制條例、竊盜、
    妨害自由及毀損等案件，經本院於90年7 月10日以88年度訴
    字第532 號分別判處有期徒刑1 年4 月、有期徒刑8 月、拘
    役30日及拘役30日，其中違反毒品危害防制條例案件部分經
    提起上訴後，經臺灣高等法院於92年6 月30日以92年度上更
    二字第305 號判處有期徒刑1 年4 月，於92年7 月31日確定
    ；其餘竊盜、妨害自由及毀損等案件部分，則於90年7 月31
    日確定。其又於91年間因違反毒品危害防制條例，經本院於
    92年5 月6 日以92年度竹簡字第205 號判處有期徒刑4 月，
    於92年12月30日確定。其又於92年間因違反毒品危害防制條
    例案件，經本院於92年5 月30日以92年度易字第319 號判處
    有期徒刑4 月，於92年7 月7 日確定。上開3 件違反毒品危
    害防制條例案件部分，並經臺灣高等法院於93年2 月12日以
    93年度聲字第158 號裁定應執行有期徒刑1 年10月確定，並
    與前揭竊盜、妨害自由及毀損等案件接續執行，於94年9 月
    19日假釋出監，假釋期間至95年1 月17日期滿未經撤銷假釋
    ，而視為執行完畢。
二、詎鄭文進仍不知悛悔，先後為下列行為：（一）其各基於意
    圖為自己不法所有之犯意，分別於如附表各該編號所示之時
    間，在如附表各該編號所示之地點，以如附表各該編號所示
    之方式，竊得如附表各該編號所示之物品。（二）其另行起
    意，並基於故買贓物之犯意，明知姓名年籍不詳自稱「曾瀚
    仁」之成年男子，於99年2 月中旬後某日，在新竹市○○路
    某處，所交付高速公路回數票78張及ETC 電子收費卡1 張（
    均原為樺達通運有限公司所有，由蔡文達使用，於99年2 月
    中旬某日，在新竹市○○路失竊）係「曾瀚仁」竊盜所得之
    贓物，仍以新臺幣（下同）2800元之價格向「曾瀚仁」買受
    上開回數票及ETC 電子收費卡。
三、嗣警據報於99年2 月13日至佑信高爾夫專賣店蒐證，在該店
    電動玻璃門上採得可疑指紋，經送內政部警政署刑事警察局
    鑑驗後，確認係鄭文進之左環、右中指指紋。又為警持本院
    所核發之搜索票，於99年5 月14日13時許，在鄭文進位於新
    竹市○○街313 巷27弄5 號之住處實施搜索，扣得宏碁廠牌
    白色筆記型電腦1 臺；另經其同意搜索，在其所使用車牌號
    碼7756－VS號之自用小客車內扣得車牌號碼7557－PM車牌2
    面、ETC 電子收費卡1 張（以上均經發還）、破壞剪2 支、
    電纜剪1 支、拔釘器1 支、T 型扳手2 支、棉紗手套10個、
    中心衝1 支、第二級毒品甲基安非他命1 包（毛重0.98公克
    ）、吸食器2 個及吸管1 支（所涉施用毒品案件另經檢察官
    聲請簡易判決處刑在案）等物。
四、案經陳力旗及蔡文達均訴請新竹市警察局第三分局報告臺灣
    新竹地方法院檢察署檢察官偵查起訴。
    理  由
一、本件被告鄭文進所犯刑法第321 條第1 項第3 款、第2 款之
    攜帶兇器踰越安全設備竊盜罪、同法第321 條第1 項第3 款
    之攜帶兇器竊盜罪及同法第349 條第2 項之故買贓物罪，均
    非死刑、無期徒刑、最輕本刑為3 年以上有期徒刑之罪，被
    告於本院準備程序進行中，就被訴事實為有罪之陳述，經本
    院合議庭認合於刑事訴訟法第273 條之1 第1 項之規定，裁
    定進行簡式審判程序，合先敘明。
二、訊據被告鄭文進對於上揭事實均坦承不諱，並經告訴人即被
    害人陳力旗及蔡文達、被害人邊完燮、陳智光及陳彥廷等人
    分別於警詢時指述明確，且有本院99年度聲搜字第395 號搜
    索票1 份、自願受搜索同意書1 份、新竹市警察局第二分局
    搜索扣押筆錄1 份、扣押物品目錄表1 份、贓證物品認領保
    管單2 份、內政部警政署刑事警察局99年3 月16日刑紋字第
    0990029687號鑑定書、刑事案件證物採驗紀錄表1 份、刑案
    現場勘察報告（被害人邊完燮住宅竊盜案）1 份、照片22幀
    、交通部臺灣區○道○○○路局99年6 月17日業字第099001
    9354號函及所檢附遠通電收股份有限公司電子收費資料1 份
    等附卷足憑，足見被告所為前開自白，確與事實相符而堪採
    信。本案事證明確，被告所為前述犯行均堪以認定，應均予
    依法論科。
三、按刑法第321 條第1 項第3 款之攜帶兇器竊盜罪，係以行為
    人攜帶兇器竊盜為其加重條件，此所謂兇器，其種類並無限
    制，凡客觀上足對人之生命、身體、安全構成威脅，具有危
    險性之兇器均屬之，且祇須行竊時攜帶此種具有危險性之兇
    器為已足，並不以攜帶之初有行兇之意圖為必要，此有最高
    法院79年度臺上字第5253號判例意指足資參照；次按刑法第
    321 條第1 項第2 款所謂之「安全設備」，係指社會通常觀
    念足認為防盜之設備而言。窗戶本係因防盜而設，自屬安全
    設備之一種，被告於附表編號1 所示該次竊盜之手段既已越
    進窗戶，使他人窗戶安全之設備失其防盜之效用，應構成踰
    越安全設備竊盜罪，此亦有最高法院55年臺上字第547 號、
    45年臺上字第210 號、41年臺非字第38號判例意旨可資參照
    ；另按刑法第321 條第1 項第2 款所謂之門扇、牆垣或其他
    安全設備，均需與住宅、有人居住之建築物、船艦有關者，
    始屬之。又一般檳榔攤固有門窗足蔽風雨之功能，惟其乃係
    一臨時性而非密切附著於土地之物，而與住宅或與有人居住
    之建築物性質有異，故檳榔攤之門鎖與窗戶均難認屬刑法第
    321 條第1 項第2 款之其他安全設備，此亦有法務部85法檢
    二字134 號函、臺灣高等法院暨所屬法院73年度法律座談會
    刑事類第39號可資參照。是核被告上開所為如附表編號1 所
    示犯行，係犯刑法第321 條第1 項第3 款、第2 款之攜帶兇
    器踰越安全設備竊盜罪，就附表編號2 、3 、4 所示各次犯
    行，均係犯刑法第321 條第1 項第3 款攜帶兇器竊盜罪；另
    被告於事實欄二之（二）所為，係犯刑法第349 條第2 項之
    故買贓物罪。又被告所犯上開4 次加重竊盜罪及1 次故買贓
    物罪，犯意各別，行為互殊，犯罪時間、地點，應予分論併
    罰。再者被告前曾於88年間因違反毒品危害防制條例、竊盜
    、妨害自由及毀損等案件，經本院於90年7 月10日以88年度
    訴字第532 號分別判處有期徒刑1 年4 月、有期徒刑8 月、
    拘役30日及拘役30日，其中違反毒品危害防制條例案件部分
    經提起上訴後，經臺灣高等法院於92年6 月30日以92年度上
    更二字第305 號判處有期徒刑1 年4 月，於92年7 月31日確
    定；其餘竊盜、妨害自由及毀損等案件部分，則於90年7 月
    31 日 確定。其又於91年間因違反毒品危害防制條例，經本
    院於92年5 月6 日以92年度竹簡字第205 號判處有期徒刑4
    月，於92年12月30日確定。其又於92年間因違反毒品危害防
    制條例案件，經本院於92年5 月30日以92年度易字第319 號
    判處有期徒刑4 月，於92年7 月7 日確定。上開3 件違反毒
    品危害防制條例案件部分，並經臺灣高等法院於93年2 月12
    日以93年度聲字第158 號裁定應執行有期徒刑1 年10月確定
    ，並與前揭竊盜、妨害自由及毀損等案件接續執行，於94年
    9 月19日假釋出監，假釋期間至95年1 月17日期滿未經撤銷
    假釋，而視為執行完畢等情，有臺灣新竹地方法院檢察署刑
    案資料查註紀錄表及臺灣高等法院被告全國前案紀錄表各1
    份在卷足參，其於5 年以內故意再犯本件有期徒刑以上之上
    開4 罪，均為累犯，應均依刑法第47 條 第1 項之規定加重
    其刑。爰審酌被告前已有多次竊盜前科等情，有上述臺灣新
    竹地方法院檢察署刑案資料查註紀錄表及臺灣高等法院被告
    全國前案紀錄表各1 份附卷足佐，足徵其素行非善，竟不思
    循正當途徑獲取所需，猶為貪圖一己之私，竊取被害人等財
    物，守法意識薄弱，又故買本案贓物，造成被害人追贓之困
    難，所為實不足取，惟念其犯後坦承犯行不諱，態度尚可，
    所竊取之財物業已部分發還被害人等領回，兼衡行竊之手段
    、次數、竊得財物之價值，所生之危害程度等一切情狀，分
    別量處如主文所示之刑，並定應執行刑，以資懲儆。另扣案
    之破壞剪2 支、電纜剪1 支、拔釘器1 支、T 型扳手2 支、
    棉紗手套10個及中心衝1 支等物（99年度院保管字第613 號
    ，扣押物品清單見本院卷第20頁），均非違禁物，且雖係被
    告所有，然均非供被告上開加重竊盜犯行所用之物等情，業
    據被告供承在卷（見本院卷第32頁），本院復查無其他積極
    證據足資認定上揭物品確係供被告為本案犯行所用、預備或
    所得之物，爰均不予宣告沒收，附此敘明。
據上論斷，應依刑事訴訟法第273 條之1 第1 項、第299 條第1
項前段，刑法第321 條第1 項第2 款、第3 款、第349 條第2 項
、第47條第1 項、第51條第5 款，刑法施行法第1 條之1 第1 項
、第2 項前段，判決如主文。
本案經檢察官邱志平到庭執行職務。
中    華    民    國    99    年    11    月    30    日
                  刑事第九庭    法  官  楊惠芬
以上正本證明與原本無異。
如不服本判決應於收受本判決後10日內向本院提出上訴書狀，上
訴書狀應敘述具體理由。上訴書狀未敘述上訴理由者，應於上訴
期間屆滿後20日內補提理由書狀於本院( 均須按他造當事人之人
數附繕本 )「切勿逕送上級法院」。
中    華    民    國    99    年    12    月    1     日
                                書記官  劉雅文
附錄本案論罪科刑法條：
刑法第321 條第1 項：
犯竊盜罪而有左列情形之一者，處六月以上五年以下有期徒刑：
一、於夜間侵入住宅或有人居住之建築物、船艦或隱匿其內而犯
    之者。
二、毀越門扇、牆垣或其他安全設備而犯之者。
三、攜帶兇器而犯之者。
四、結夥三人以上而犯之者。
五、乘火災、水災或其他災害之際而犯之者。
六、在車站或埠頭而犯之者。
前項之未遂犯罰之。
刑法第349 條第2 項：
搬運、寄藏、故買贓物或為擔保者，處五年以下有期徒刑、拘役
或科或併科一千元以下罰金。因贓物變得之財物，以贓物論。
附表：
 ┌──┬─────┬─────┬───────────┐
 │編號│時      間│被害人及犯│犯    罪    事    實  │
 │    │          │罪地點    │（元：新臺幣）        │
 ├──┼─────┼─────┼───────────┤
 │1   │99年2 月13│邊完燮（佑│持客觀上足以對人之生命│
 │    │日3 時10分│信高爾夫專│、身體造成危害，可供作│
 │    │許        │賣店）／新│為兇器使用之鐵叉1 支（│
 │    │          │竹市○○路│未扣案），以徒手攀爬女│
 │    │          │272 號    │廁窗戶踰越安全設備之方│
 │    │          │          │式侵入，再徒手拉開該店│
 │    │          │          │玻璃門入內（侵入建築物│
 │    │          │          │部分未據告訴）竊取7800│
 │    │          │          │元。                  │
 ├──┼─────┼─────┼───────────┤
 │2   │99年2 月18│陳力旗（顏│持客觀上足以對人之生命│
 │    │日1 時許  │如玉檳榔攤│、身體造成危害，可供作│
 │    │          │）／新竹市│為兇器使用之拔釘器1支 │
 │    │          │慈雲路266 │（未扣案），毀損後門之│
 │    │          │之6 號    │門鎖侵入檳榔攤內（毀損│
 │    │          │          │部分未據告訴），竊取價│
 │    │          │          │值5800元之香菸、宏碁廠│
 │    │          │          │牌白色筆記型電腦1 臺（│
 │    │          │          │序號S/N ：LUS550B14093│
 │    │          │          │70F9EC1601 ）、遠傳網 │
 │    │          │          │卡1 張（序號0000000000│
 │    │          │          │03396 ）。            │
 ├──┼─────┼─────┼───────────┤
 │3   │99年2 月18│陳智光（吉│持客觀上足以對人之生命│
 │    │日12時許  │星檳榔攤）│、身體造成危害，可供作│
 │    │          │／新竹市慈│為兇器使用之拔釘器1 支│
 │    │          │雲路與公道│（未扣案），毀損後門之│
 │    │          │五路交岔口│門鎖侵入檳榔攤內（毀損│
 │    │          │          │部分未據告訴），竊取價│
 │    │          │          │值4000元之香菸10條、價│
 │    │          │          │值約1000元之飲料3 箱、│
 │    │          │          │大同牌液晶電視機1 臺及│
 │    │          │          │現金約1 萬元。        │
 ├──┼─────┼─────┼───────────┤
 │4   │99年5 月13│陳彥廷／新│持客觀上足以對人之生命│
 │    │日6 時許  │竹市○○街│、身體造成危害，可供作│
 │    │          │95巷底    │為兇器使用之扳手1 支（│
 │    │          │          │未扣案），竊取車牌號碼│
 │    │          │          │7557－PM號之車牌2 面。│
 └──┴─────┴─────┴───────────┘

司法院資訊處製作；財團法人民間司法改革基金會備份。
